# 关于改制调账

提问人：45271025 时间：2012-02-23 16:37:26
同意你的说法，但是子公司还是要合并报表的，请问合并时应如何处理？

回答人：chenyiwei
由于该子公司已经是有限公司，因此合并报表中其各项资产、负债仍按帐面值列报。类似处理在 2007 ～ 2008 年期间国企改制上市中很多见。

提问人：45271025 时间：2012-02-23 20:22:45
谢谢 陈老师 我是想单户报表没有长期股权投资了，但是却又合并报表是不是不太合理呢？

回答人：chenyiwei
不是没有长期股权投资，而是长期股权投资的帐面价值为零。

提问人：ying0518 时间：2012-02-23 20:33:37
请教陈版，子公司按原账面价值，与母公司长期股权投资的差额如何处理？

回答人：chenyiwei
差额调整资本公积。

提问人：ying0518 时间：2012-02-23 20:45:35
那不是把母公司评估结果又调回头了吗？假设子公司账面净资产 100 万，母公司改制时评估价值 150 万，母公司个别报表调整为 150万，评估增值母公司计入资本公积，合并报表时 50 万元差异又冲减资本公积？

回答人：chenyiwei
这是近几年对母公司晚于子公司改制情况下的通常做法。子公司本身并未改制，其资产、负债的计量基础（包括在其母公司的合并报表层面）不应改变。

提问人：45271025 时间：2012-02-23 21:04:56
那是不是在确认长期股权投资减值的时候应该借：资本公积 贷：长期股权投资减值准备？而不是把长期股权投资核销，如果要是无形资产减值是不是就直接核销无形资产呢？那这两者为什么是不同的呢？

回答人：chenyiwei
这种情况是法定的资产重估，不同于减值。“无形资产减值是不是就直接核销无形资产”以前企业会计制度下有些情形是这样，但现在新准则下早就不是如此了。